臺灣士林地方法院刑事判決　　　　　　 110年度簡上字第39號
上　訴　人　臺灣士林地方檢察署檢察官　
被　　　告　黃莉云



選任辯護人　吳聖平律師
上列上訴人因被告家庭暴力罪之傷害等案件，不服本院109 年度
簡字第170 號中華民國110 年1 月11日之第一審判決（聲請簡易
判決處刑書案號：108 年度偵字第12582 號），提起上訴，本院
管轄之第二審地方法院合議庭判決如下：
    主  文
上訴駁回。
    事實及理由                                
一、本案經本院審理結果，認為原審判決被告黃莉云犯刑法第27
    7 條第1 項之傷害罪（民國108 年12月27日修正施行前），
    判處拘役59日，如易科罰金以新臺幣1000元折算1 日，又犯
    刑法第306 條第1 項之侵入住居罪，判處拘役20日，如易科
    罰金以新臺幣1000元折算1 日，應執行拘役70日，如易科罰
    金以新臺幣1000元折算1 日，認事用法及量刑均無不當，應
    予維持，並引用第一審判決書記載之事實、證據及理由（如
    附件），證據部分並補充被告於本院審理時之自白。
二、檢察官認為原審量刑不當，上訴意旨略以：本件被告係蓄意
    毆打並恐嚇告訴人黃暉婷，毆打時間非短，且於告訴人被毆
    打回住處休息後，被告仍強行進入告訴人住處恐嚇告訴人，
    敲擊打破房門。告訴人經此次被告恐嚇及傷害犯行後，經常
    心生恐懼，難以平復，且患有嚴重之創傷症候群，晚上無法
    入眠，飽受精神折磨至今，心裡受有巨大的恐懼及傷害，並
    持續至精神科治療。惟被告卻從未與告訴人達成和解，亦未
    提出任何賠償，量刑顯屬過輕等語；並引用告訴人請求上訴
    狀內容：被告偵審程序均不認罪，直至最後才認罪，過程中
    被告未道歉，無悔過之意。且告訴人此次遭被告毆打，心生
    恐懼難以平復，迄今持續於精神科、心理治療科就診等語。
    按量刑之輕重，係事實審法院得依職權自由裁量之事項，茍
    已斟酌刑法第57條各款所列情狀而未逾越法定刑度，不得遽
    指為違法；又刑罰之量定屬法院自由裁量之職權行使，但仍
    應審酌刑法第57條所列各款事由及一切情狀，為酌量輕重之
    標準，並非漫無限制，在同一犯罪事實與情節，如別無其他
    加重或減輕之原因，下級審法院量定之刑，亦無過重或失輕
    之不當情形，則上級審法院對下級審法院之職權行使，原則
    上應予尊重（最高法院72年台上字第6696號、85年度台上字
    第2446號判決意旨參照）。準此，法官之量刑，如非有上揭
    明顯違法之情事，自不得擅加指摘其違法或不當。而查，原
    判決已經審酌被告與告訴人係姑姪關係，僅因家族感情問題
    彼此不睦，竟不思理性處理、溝通，而恣意傷害告訴人之身
    體，並妨害告訴人之居住安寧，而認被告情緒管理能力及法
    治觀念均待加強，其所為應予非難。並考量被告犯後坦承犯
    行，態度尚佳，兼衡被告素行、犯罪之動機、目的、手段、
    行為時所受刺激及精神狀態、告訴人所受之傷勢程度，及被
    告自陳大學畢業，已婚，與先生同住，現為家管之家庭生活
    經濟狀況及迄今仍未與告訴人達成和解，而未取得告訴人諒
    解等一切情狀，而就被告所犯各罪分別為裁罰及諭知易科罰
    金之折算標準，並定應執行刑及易科罰金之折算標準，足認
    檢察官上訴理由所稱之被告犯行情節、告訴人所受傷害、被
    告未與告訴人達成和解並賠償告訴人所受損害等節，均經原
    審斟酌上情，而依刑法第57條各款事由為量刑，所選科之刑
    種及量處之刑度，已以行為人之責任為基礎，本於罪刑相當
    性之原則而為判斷，顯已斟酌全盤情節，本院認原審所定刑
    度未逾越法定刑度，復未濫用裁量權，參酌前開所述，即難
    謂有何量刑違法、失當之處，難認有檢察官所稱原審量刑顯
    然過輕，而難收矯正之效。是檢察官上訴並無理由，應予駁
    回。
據上論斷，應依刑事訴訟法第455 條之1 第1 項、第3 項、第36
8 條、第373 條，判決如主文。
本案經檢察官呂永魁提起公訴，檢察官馬凱蕙提起上訴，檢察官
余秉甄、李清友到庭執行職務。
中    華    民    國   110    年    10    月    5     日
                  刑事第四庭審判長法  官  楊秀枝
                                  法  官  錢衍蓁
                                  法  官  謝當颺 
以上正本證明與原本無異。
本件判決不得上訴。
                                  書記官  郭如君
中    華    民    國   110    年    10    月    5     日